臺灣高等法院刑事判決　　　　　　96年度上重更(一)字第52號
　　上　訴　人
　　即　被　告　丙○○
　　　　　　　　　　　　220.
　　選任辯護人　周信宏　律師
　　　　　　　　謝幸伶　律師
　　　　　　　　劉彥詮　律師
上列上訴人因毒品危害防制條例等案件，不服臺灣桃園地方法院
95年度重訴字第4號，中華民國95年7月26日第一審判決（起訴案
號：臺灣桃園地方法院檢察署94年度偵字第19625號），提起上
訴，經最高法院發回更審（96年度台上字第4625號）更為判決如
下：
    主 　　 文
原判決撤銷。
丙○○共同運輸第一級毒品，處無期徒刑，併科罰金新臺幣伍佰
萬元；罰金如易服勞役，以罰金總額與陸個月之日數比例折算。
褫奪公權終身。
扣案如附表所示海洛因均沒收銷燬；束腹帶壹條、泳褲壹件、手
提電腦貳臺、電腦袋貳個、毒品外包裝、透明塑膠袋及鋁箔紙均
沒收。
    事　　　實
壹、丁○○、甲○○、劉武雄（經本院94年度上重更(一)字第69號
    ，判處丁○○有期徒刑15年、甲○○、劉武雄各有期徒刑13
    年，尚未確定）、乙○○（已經本院94年上重訴字第52號判
    處有期12年確定）與丙○○，以及在泰國接應，姓名年籍不
    詳綽號「阿福」的台籍成年男子（下稱阿福）、講國語年約
    30歲的不詳姓名女子（下稱不詳姓名女子），均明知海洛因
    是毒品危害防制條例第2條第2項第1款規定的第一級毒品，
    並為行政院依據懲治走私條例第2條第4項「公告管制物品項
    目及其數額」甲類第4款的管制進出口物品，依法不得持有
    、運輸或私運進口。
貳、丁○○擬自泰國運輸毒品回台，而丙○○具有購買毒品的管
    道來源，丁○○、丙○○即約同甲○○、劉武雄及乙○○，
    一同於民國93年6月18日，搭機前往泰國曼谷，再轉機到泰
    國清萊旅遊。由丙○○安排住宿於泰緬邊境的金城酒店。
參、在泰國清萊期間，丁○○、丙○○與「阿福」共同謀議利誘
    甲○○、劉武雄及乙○○，為渠等私運海洛因進入台灣地區
    。
    93年6月25日中午某時，丙○○與「阿福」即以攜帶海洛因
    成功入境台灣，可向丁○○拿取每塊海洛因磚新臺幣（下同
    ）30萬元的報酬，利誘乙○○為渠等攜帶海洛因回台。
    乙○○因失業又積欠銀行債務，又想償還丁○○為乙○○支
    付該次泰國行的機票、旅費等人情而應允。
    丙○○與不詳姓名女子並另以攜帶夾藏海洛因的手提電腦入
    臺，即可得5千元利誘劉武雄、甲○○。
    劉武雄、甲○○均明知手提電腦內夾藏有海洛因而仍應允。
    。
肆、丁○○、丙○○、「阿福」、不詳姓名女子與乙○○、甲○○及劉武雄共同基於運輸第一級毒品海洛因的犯意聯絡，於
    同年月27日上午某時，由丙○○偕同「阿福」到飯店乙○○
    房間內，由「阿福」以附表編號一所示方法，將海洛因磚2
    塊，以束腹帶綁於乙○○腹部，再穿上內褲及泳褲固定。另
    由丙○○及不詳姓名女子在清萊機場分別交給劉武雄、甲○○各1台夾藏海洛因的手提電腦。
　　丁○○、甲○○、劉武雄、乙○○及丙○○隨即搭機到泰國
  　曼谷，欲轉機返台；因無機位，而在曼谷住宿1晚。
    丙○○即將乙○○身上的海洛因磚卸下，並與陪同到曼谷的
    不詳姓名女子將甲○○、劉武雄攜帶的手提電腦取回保管。
    翌（28）日，前往曼谷機場搭機前，再於飯店內將海洛因磚
    2塊以同樣方法綁於乙○○身上，並將2台手提電腦分別交給
    甲○○、劉武雄攜帶。
伍、28日中午1時30分許，丙○○等5人從泰國曼谷搭機飛抵桃園
    中正國際機場，以此方式自泰國私運管制物品第一級毒品海
    洛因進入台灣。
    當日晚間7時30分許，丙○○等5人於桃園中正國際機場入境
    時，因丁○○、甲○○及丙○○已被航警局及調查局列為「
    注意檢查」對象，5人因而均被攔下檢查，為警當場查獲，
    並在乙○○身上扣得毒品海洛英淨重677.99公克（包裝重
    30.25公克）；於甲○○攜帶的電腦內查扣毒品海洛英淨重
    895.28公克（包裝重43.28公克）；在劉武雄攜帶的電腦內
    扣得海洛因淨重804.54公克（包裝重22 4.56公克）等如附
    表所示之物。
    理　　　　由
壹、被告及辯護人均未爭執卷證的證據能力。
貳、被告上訴意旨略以，被告劉武雄、甲○○及乙○○運毒的利
    得均得向被告丁○○領取，可證被告丙○○並非主謀，判處
    無期徒刑，量刑過重；被告丙○○縱有犯錯，也只是錯在明
    知丁○○他們要去買毒品，仍幫他們帶路等語。
參、經查：
一、被告與劉武雄、甲○○、丁○○及乙○○等人於93年6月18
    日同往泰國時，被告並未攜帶手提電腦一情，已經證人劉武
    雄證實（重訴57卷二185）；不詳姓名女子及被告交付甲○○、劉武雄的扣案電腦2臺，均為舊型電腦，時下已很少人
    在使用，並經證人許光明結證（重訴57卷二89）。因此，被
    告不可能自泰國買2臺舊型的筆記型電腦回台。
二、證人即共同被告丁○○於原審證稱：
　　平常稱被告為「福來仔」（台語），並未稱呼被告「大胖」
　  （台語）。
  　是丁○○負責購買被告、劉武雄、甲○○、乙○○及其個人
    的機票。
    於泰國旅遊期間與被告住同一間飯店，並與乙○○住同房，
    被告自己住一間房間。食宿、交通均由被告安排。
    丁○○僅知悉乙○○攜帶毒品入境的事，其他人的部分不知
    情。乙○○所攜帶的毒品，是由「阿福」拿給乙○○；「阿
    福」並不是被告。
    93年6月27日從泰國清萊搭機到曼谷，因為沒有機位，所以
    在曼谷住了一晚等語（原審71-77）。
三、證人即共同被告乙○○於原審結證：同年月25日中午某時，
　　「阿福」向乙○○遊說把海洛因磚帶回台灣可以取得30萬元
  　。「阿福」並非被告，忘記遊說當時被告有無在場；但在泰
    國期間，被告曾要求乙○○帶海洛因入境並稱入境成功後，
    向丁○○拿取報酬30萬元，經一晚的考慮之後就答應被告。
    後來返回台時，因班機客滿，在曼谷多待一晚，當晚，乙○○將海洛因磚拆下後，交給被告與丁○○，因為他們2人同
    房；翌日再到被告房內綁海洛因，當時被告及丁○○在場，
    「阿福」並沒有在場，由被告幫乙○○綁海洛因等語（原審
    123-129）。
四、證人乙○○於所犯運輸毒品案件（重訴57、94上重訴52）中
    供稱：
    是丁○○邀乙○○到泰國旅遊，並由丁○○支付機票、旅費
    。93年6月25日在清萊市要去餐廳吃飯時，「阿福」詢問乙○○要不要私運海洛因回台賺外快，如果成功，一塊海洛因
    磚報酬30萬元，經詢問丁○○意見後，於93年6月26日應允
    。「阿福」並告知成功入境後毒品交給丁○○，向丁○○收
    取報酬。
    93年6月27日早上9時許，被告帶「阿福」在清萊飯店房內，
    由「阿福」以事先準備好的束複、泳褲，將海洛因綁於乙○○腹部，自清萊搭機到曼谷欲轉機回台，因無機位，而在曼
    谷住宿一晚。當晚，被告將海洛因自乙○○身上卸下保管，
    翌日（28日）早上再由被告將海洛因2塊綁在乙○○身上。
    2次由被告在乙○○身上綁海洛因時，丁○○均在場，且未
    加阻止，也未說話等語（聲羈384卷4-5、重訴57卷0000-
    000）。
    證人乙○○並於原審前案審理中證稱：在泰國聊天的時候，
    被告說要帶海洛因（回台），要乙○○向丁○○拿30萬元，
    可供乙○○清償銀行債務等語（重訴57卷二115、119）；另
    於乙○○確定判決，本院94年度上重訴字第52號審理中結證
    ：被告與「阿福」拿毒品給乙○○之時，丁○○在場，被告
    曾告知要付乙○○30萬元，並稱回台後向丁○○拿錢等語（
    該案卷94年9月29日審判筆錄13、14）。
五、雖然丁○○辯稱，93年6月27日，為證人乙○○綑綁毒品的
    人，是「阿福」及「阿雄」。同年月28日，在泰國曼谷為乙○○綑綁毒品時，被告在場，但丁○○不在場，且不知事成
    後要給證人乙○○30萬元等事實；經查：
（一）證人的陳述有前後不符，或相互間有所歧異時，究竟何者
      可採，法院仍得本於自由心證予以斟酌，並非一有不符或
      矛盾，即應認為全部不可採信；尤其關於行為動機、手段
      、結果等細節，若基本事實的陳述，與真實性無礙，仍得
      加以採信，最高法院74年台上1599判決參照。
　　　證人乙○○於原審及其所犯運輸毒品案件中，就此部分的
  　　供述，雖略有不一，但對於被告及「阿福」均在93年6月
   　 25日（即預定93年6月27日返臺前2日），曾以報酬30萬元
      利誘乙○○走私運輸毒品海洛因返台；並且93年6月27日
      、28日，均由被告丙○○幫乙○○綑綁毒品海洛因，當時
      共同被告丁○○均在場等情，已經詳細證述。
（二）證人乙○○前往泰國的機票、食宿費用，均由丁○○支付
      ，已如前述。
   　 證人丁○○於前案坦承與乙○○僅認識約1個月，核與證
      人乙○○於前案中所供相符。則丁○○與乙○○既無深交
      ，竟邀約乙○○同赴泰國，並支付乙○○機票、食宿的全
      部費用，自是另有目的。
    　證人乙○○於前案向法官供稱：「因我沒有工作，丁○○
      要我跟他去泰國玩，他出錢，並告訴我說當作去玩，不要
      想太多，是否要帶毒品回來，我可以自己決定。」等語（
      聲羈384卷8），雖然無從據以判斷丁○○與乙○○在前往
      泰國旅遊之前，在台灣即已達成自泰國攜帶海洛因毒品入
      台的謀議；而常情倘若丁○○是單純招待乙○○前往泰國
      旅遊，並無須為如上告知。丁○○此舉無非事先透露訊息
      讓乙○○有考慮的空間而自願參與運輸海洛因；且事實上
      ，在泰國期間，也的確經由被告、「阿福」等人利誘乙○○攜帶海洛因返台，並得到乙○○應允，足以顯示丁○○
      此行邀約招待乙○○赴泰國旅遊的目的為利用在泰國的期
      間利誘共同被告乙○○並看管乙○○攜帶毒品回台。
    　因此，證人乙○○前述證言，雖不足以證明丁○○與乙○○在台灣即已達成攜帶毒品入台的謀議，但得據為被告與
      丁○○、「阿福」等人在泰國期間利誘乙○○攜帶毒品入
      台的證據。
（三）證人乙○○於前案羈押訊問時，就「丁○○有無幫忙勸你
      運毒品回來？」的問題曾答稱：「黃在旁邊看，阿富（應
      為「阿福」的音誤）勸我。」等語（聲羈384卷8）；於前
      案向　法官供稱：「當初丙○○的朋友跟我提帶毒品的事
      ，我不敢一口回絕他，所以我就問丁○○，丁○○要我自
      己決定。」等語（重訴57卷一28）。　在泰國期間，雖未
      由丁○○直接利誘乙○○攜帶毒品返台，但丁○○於被告
      、「阿福」幫證人乙○○綁毒品時，既在旁觀看，且無阻
      止的行為，並於被告、「阿福」利誘乙○○攜帶毒品回台
      時，乙○○尚且須徵詢丁○○意見，「阿福」並明白告訴
      乙○○，成功入境後將毒品交給丁○○，丁○○會把錢給
      乙○○；被告也告知乙○○向丁○○拿錢，乙○○最後才
      應允攜帶毒品回台等情。
      足認被告、丁○○與「阿福」在泰國期間已事先謀議並利
      誘乙○○攜帶毒品回台，再推由被告、「阿福」向乙○○
      為利誘行為。
      此由被告、「阿福」囑附乙○○攜帶毒品入境台灣後交給
      丁○○，並向丁○○領取報酬可證。
    　可證丁○○前述辯解，顯然為迴護自己與被告，不足採為
      被告有利的認定。
（四）參酌前述93年6月27日早上，是由被告與「阿福」到乙○○房間幫乙○○綁海洛因的事實（重訴57卷0000-000）
      ，足見被告與「阿福」在泰國期間才共同利誘乙○○攜帶
      海洛因入台；而丁○○既邀約、招待乙○○赴泰國，再由
      被告、「阿福」以重酬利誘乙○○私運海洛因回台，「阿
      福」並明白告訴乙○○，成功入境後將毒品交給丁○○，
      丁○○會把錢給乙○○，被告也告知乙○○向丁○○取款
      ，且被告、「阿福」幫乙○○綁毒品時，丁○○也在場，
      並未阻止等情，足證被告、丁○○及「阿福」在泰國期間
      謀議利誘乙○○私運海洛因回台。被告、丁○○、「阿福
      」及乙○○就私運海洛因回台的犯行具有犯意聯絡、行為
      分擔至明。
    　被告辯稱並未要求證人乙○○運輸毒品來台的辯解，不可
      採信。
六、劉武雄受泰國友人「阿福」邀赴泰國，劉武雄並邀約甲○○
    同行；丁○○自「阿福」處知悉劉武雄、甲○○受邀前往泰
    國，即約劉武雄、甲○○一同到泰國，且由丁○○代為支付
    機票、食宿費用等情，已經共同被告甲○○、劉武雄於前案
    向法官明確供述（聲羈384卷5、重訴57卷一34、124、卷0
    000-000）。
    共同被告丁○○就關於與甲○○、劉武雄究竟如何搭上線同
    赴泰國的經過情形，於前案向法官的供述雖略有出入，或稱
    是在泰國有兩個朋友阿福、阿雄，其中1人的朋友或弟弟相
    約，囑丁○○順便載他們一起去等語（重訴57 卷一第53頁
    ）；或稱經兩位泰國朋友的聯絡，叫丁○○帶甲○○、劉武
    雄一齊去泰國；或稱是劉武雄、甲○○聯絡阿福；或稱劉武
    雄友人「紅龜」託丁○○帶劉武雄、甲○○到泰國（劉武雄
    否認有「紅龜」此人）（重訴57卷一53、192、卷0000-000
    ）；但無礙於甲○○、劉武雄與丁○○、乙○○及被告同赴
    泰國，並由丁○○墊付機票、費用的事實認定。
　　參酌證人乙○○證稱，綽號「阿福」是經丁○○介紹認識；
  　被告與「阿福」利誘乙○○攜帶海洛因回台並交付海洛因；
    由「阿福」幫乙○○綁海洛因；毒品是被告及「阿福」交給
    乙○○等語，足見「阿福」確有其人，且「阿福」應是在泰
    國供應毒品的毒販。
  　至於丁○○供稱，被告等5人抵泰國之時，是「阿勇」於泰
    國機場接機一情，已經證人乙○○否認，供稱並無人接機，
    均由被告安排等語（重訴57卷二137、138）。
 　 因此，有無「阿勇」、「阿雄」、「阿信」、「紅龜」及另
    一不詳姓名男子等人，顯有可疑。
　　難認所謂「阿勇」、「阿雄」、「阿信」、「紅龜」及另一
　  不詳姓名男子等與被告等人具有犯意聯絡。
　　乙○○、甲○○及劉武雄前往泰國的機票食宿費用均由丁○○支付：
    共同被告乙○○、甲○○及劉武雄於前案中向法官一致供稱
    ，渠等赴泰國的旅費均是被告丁○○支付（聲羈384卷5）。
    共同被告丁○○於前案向法官供稱：「就是到我家來的那個
    人（阿林）拿7萬元給我，讓我去幫他們（甲○○、劉武雄
    ）辦的。」、「阿福他們有安排房間給我們住。」等語（重
    訴57卷一57）；又稱：「乙○○的機票是我幫他出的，其他
    人是他們拿錢給我買機票。」、「他們每人拿2萬元給我。
    」、「住宿費用是他們自己支付。」、「甲○○及劉武雄的
    機票錢是我先支付，我先拿一條鑲鑽的金項鍊去典當7萬多
    元。」、「阿煌出國前就拿2萬元給我，但是在他還沒有拿
    給我之前，我就先拿金項鍊去典當支付。」、「我在臺灣只
    拿到紅龜的2萬元，到泰國之後阿福再給我2萬泰銖。」等語
    ；另稱：「『阿福』在屏東不知姓名的朋友在高雄四維路、
    忠孝路路口給我2萬元支付共同被告劉武雄、甲○○的機票
    。」各次陳述前後不一，互為矛盾，難以憑信。
    而共同被告甲○○於前案法官訊問時則改稱：「是我一個朋
    友（不知道名字）幫我買機票，旅費是我自己付的。」等語
    （上述卷一34）。竟有朋友幫甲○○買機票，而甲○○豈竟
    然不知；參酌丁○○既坦承幫甲○○、劉武雄買機票，甲○○所稱不知道買機票者姓名，顯然不合理。足認被告甲○○
    所言意欲隱匿與丁○○之間的關係。
    參酌被告甲○○於前案審理時，先稱機票是「阿南仔」先付
    ，又改稱丁○○先墊，「阿煌」會幫忙先付給丁○○等語，
    之後又供出從未提及的「阿明」：「我出國前有拿2萬元給
    阿明，因為他跟丁○○認識，我請阿明把錢拿給丁○○。」
    等語，顯然是附和丁○○的供詞：「其他人是他們拿錢給我
    買機票」、「他們每人拿2萬元給我」，不足採信。
    加以劉武雄於前案原審訊問時供稱：「食宿是丁○○支付的
    ，機票是我們1人出13000元請丁○○幫忙買的。1萬3千元還
    沒有給丁○○。」等語（上述卷一47），與甲○○的供述前
    後不一，並且甲○○先稱是「阿南」，之後又稱「阿煌」，
    顯然是臨訟杜撰，不足採信。
    綜上，共同被告丁○○、甲○○及劉武雄所述均為臨訟相互
    相附和之詞，以致於每次供述不一，人名綽號更前後不同，
    不可採信。應以共同被告乙○○、甲○○及劉武雄於前案向
    法官供稱，渠等赴泰國的旅費均是丁○○支付等情，才合於
    實情。
七、證人即共同被告劉武雄於原審證稱：出國那天是丁○○開車
    ，之後又去載被告。93年6月27日在清萊的金城飯店，被告
　　給了一台筆記型電腦，後來在曼谷欲返回台灣因沒有機位，
　  在曼谷住一晚，被告到房內取回劉武雄及甲○○的電腦，隔
    天被告再將電腦拿到劉武雄房間，並說到中正機場就會有人
    來拿電腦，拿一點車旅費給劉武雄。被告給劉武雄一個電話
    號碼，當時還有乙○○、丁○○在場，但不記得甲○○是否
    在場。並不知悉電腦裡面有海洛因，不認識「阿福」、「阿
    雄」；沒有看到何人把手提電腦交給甲○○，但劉武雄有問
    丁○○，拿給甲○○電腦的那個人是誰，丁○○說是被告的
    女友等語（原審85-91）。
    證人即共同被告甲○○於原審證稱：電腦是1位女子在清萊
    機場拿給甲○○；到曼谷轉機沒機位，在曼谷住一晚，那女
    子將電腦又拿回去，隔天要去機場前在飯店又將電腦拿給甲○○（重訴57卷210-212）。
    可證不詳姓名女子與被告等具有運輸毒品海洛因的共同犯意
    聯絡。
    證人劉武雄於重訴4案中證稱：是「丁○○」在泰國清萊機
    場交付筆記型電腦，應是記憶上的錯誤。經查：
    依證人劉武雄供稱的時間順序查證，劉武雄於偵10188卷69
    、96頁；重訴57卷一123頁、卷二32、92、179、185、
    190-191、193頁均供稱是被告交付筆記型電腦給劉武雄，與
    證人甲○○供相符（重訴57卷二213、219）。
    而劉武雄之後於重訴4案卷，同一審理期日的供述，除了第1
    次提到丁○○之外，之後多次均供稱是被交付本案筆記型電
    腦給劉武雄（重訴4卷85-91）。
    應以是被告在泰國清萊機場、曼谷機場交付、取回、再交付
    筆記型電腦給劉武雄的供詞，可以採信。
八、共同被告甲○○於93年度，本案發的上半年已有出國2次的
    紀錄（含本次共3次），分別於93年4月22日出國、93年5月1
    日回台；93年5月26日再與案外人蔡慶章同往緬甸、93年6月
    5日回台，時間密集，同行的蔡慶章於93年6月5日回台時，
    經警於行李箱內查獲夾藏海洛因磚4塊（毛重1556公克），
    航警局因發現與蔡慶章同行的甲○○十分可疑，而將甲○○
    列為重要關係人嚴密列管。
    本案即因甲○○、丁○○及丙○○同被列為「注檢」對象而
    查獲，有甲○○入出境紀錄查詢表、內政部警政署航空警察
    局航警刑字第0930025513號函及查獲本案走私毒品案件警員
    洪文貴製作的偵破緣由報告書（偵卷59、重訴57卷一108）
    可憑。
    毒梟允以報酬並招待國人到泰國旅遊，於返國之際，在身上
    或攜帶的物件夾藏私運海洛因入境的情形，常經報章媒體批
    露；況且共同被告甲○○才與蔡慶章自緬甸回台時查獲蔡慶
    章因於行李中夾帶海洛因入境，則甲○○對於在攜帶的物件
    中夾藏毒品入境的事不可能不知。被告甲○○辯稱，僅因貪
    圖5千元報酬而受他人之託攜帶不明行李回台等語，不可採
    信。
九、共同被告乙○○於警詢已供承：「事先知道丁○○載他們2
    人（指甲○○、劉武雄）去泰國是要幫他私運海洛因回台，
    因為載他們兩人之前在車上丁○○有跟我說過，他要叫他們
    2個幫他帶東西（指海洛因）回台。」等語（偵卷21反面）
    已經該案原審勘驗警詢錄音內容無誤。
    雖然乙○○於該案審理改稱，因為被被告綁上毒品之後，憎
    恨丁○○，才會在第2次警詢時說丁○○在車上有說要叫劉
    武雄和甲○○去泰國帶毒品回來等語；但既如乙○○所稱脅
    迫乙○○的人是被告，而乙○○攜帶海洛因回台既是受利誘
    而自願參與，乙○○並無怨恨丁○○而誣陷丁○○之理。可
    證乙○○如上的翻異是事後迴護丁○○的言詞，不可採信。
十、泰國、緬甸邊境地區，為毒品產地及毒梟輸出海洛因的要地
    。被告及丁○○帶乙○○、甲○○及劉武雄前往毒品輸出要
    地之清萊，並於93年6月27日取得毒品後隨即返台，顯見此
    行目的是利用乙○○、劉武雄及甲○○以赴泰旅遊之名利誘
    渠等自泰國私運海洛因回台。可證共同被告乙○○供稱，丁○○表示甲○○、劉武雄是要幫丁○○帶海洛因回台等情，
    可信是真實。被告甲○○、劉武雄自然也明知所攜帶的手提
    電腦內夾藏有海洛因。
十一、共同被告乙○○、劉武雄及甲○○於93年6月28日下午1時
      30分許，自泰國一同搭乘中華航空公司CI694號班機返回
      台灣，入境時為警查獲如附表所示第一級毒品海洛因等事
      實，已經證人丁○○、劉武雄、甲○○及乙○○於原審坦
      承，並經證人即航警局員警許光明於原審明確結證（重訴
      57卷一86-90），並有毒品初步鑑驗報告單3紙、臺北關稅
      局扣押貨物運工具收據暨搜索筆錄3紙、旅客入出境記錄
      查詢表4紙、中正機場入出境服務站檢查通知單3紙、查獲
      現場的照片10張可憑。
      證人甲○○、劉武雄、乙○○夾帶入境的白色粉末經法務
      部調查局鑑定結果，均檢出含有第一級第六項毒品海洛因
      的成分（純度、重量如附表所示），有該局93年7月22 日
      調科壹字第080007923號、第000000000號、第000000000
      號鑑定通知書3紙可憑。
      並有如附表所示共犯所有、供被告私藏夾帶以運輸毒品所
      用的束腹帶、泳褲、手提電腦及電腦袋等扣案可憑。事證
      明確，被告的犯行可以認定。
肆、撤銷改判的理由
一、撤銷原判決的理由
　　被告上訴雖無理由，但因原判決具有如下事由，故撤銷改判
  ：
（一）原判決事實欄記載：「被告偕同『阿福』及『另名不詳姓
      名男子』到飯店乙○○房間，將毒品綁於乙○○腹部…。
      」等語（第2頁12-14行）。
      而該「另名不詳姓名男子」是否確有其人、與本案犯行是
      否具犯意聯絡及行為分擔，原判決並未說明。
（二）「不詳姓名女子」與被告等具有犯意聯絡、行為分擔，應
      是共同正犯，已經論述如上；而原審認定「不詳姓名女子
      」只是幫被告丙○○提筆記型電腦給甲○○而已，並無犯
      意聯絡，應有誤會。
二、自為判決的論罪科刑理由
（一）海洛因屬於毒品危害防制條例第2條第2項所列的第一級毒
      品，且經行政院公告為「甲類第4款之管制進出口物品」
      。
      被告未經許可，擅自將行政院公告管制的第一級毒品海洛
      因自國外私運進入我國國境，違犯毒品危害防制條例第4
      條第1項，運輸第一級毒品罪及懲治走私條例第2條第1項
      ，私運管制物品進口罪。
      被告非法持有第一級毒品海洛因的低度行為為運輸毒品的
      高度行為吸收，不另論罪。
（二）被告與丁○○、甲○○、劉武雄、「阿福」、乙○○及不
      詳姓名女子，因具有犯意聯絡及行為分擔，經比較新舊法
      ，均應依現行刑法第28條，論以共同正犯。
（三）被告以一行為同時觸犯前述2罪名，為想像競合犯，應依
      刑法第55條規定，從一重罪，論以運輸第一級毒品罪。
（四）審酌被告明知丁○○他們要出國買毒品，仍幫他們帶路並
      與「阿福」接洽，為本案不可或缺的重要角色、私運的海
      洛因數量高達2公斤以上，幸經及時查獲；否則如流入市
      面，將加速毒品犯濫，對國人身體健康、社會安寧秩序所
      生危害鉅大，惡性重大且不具悔意，並無足以寬減刑罰的
      事由等一切情狀，認應量處如主文第1項所示刑罰及宣告
      褫奪公權；並就罰金部分，比較新舊法後，依修正前刑法
      第42條第3項規定，諭知易刑標準。
      共同被告乙○○、劉武雄及甲○○私運回台如附表所示海
      洛因，均為第一級毒品，應依法沒收銷燬。
      扣案如附表所示束腹帶、泳褲、手提電腦、電腦袋是共犯
      「阿福」所有，交付共同被告乙○○、劉武雄及甲○○用
      以私藏夾帶運送海洛因的物品；其餘如附表所示第一級毒
      品海洛因的外包裝、透明塑膠袋、鋁箔紙，是用於包裹毒
      品，防止毒品漏逸、潮濕，便於攜帶運輸，均屬供運輸毒
      品所用之物，併均依法宣告沒收。上述物品均經扣案，即
      無全部或一部不能沒收的情形，不另宣告追徵或抵償。
伍、適用法律
一、刑事訴訟法第369條第1項前段、第364條、第299條第1項前
    段。
二、毒品危害防制條例第4條第1項、第18條第1項前段、第19 條
    第1項。
三、懲治走私條例第2條第1項、第11條。
四、刑法第2條第1項、第11條前段、第28條、第55條、第37 條
    第1項；修正前第42條第3項。
本案經檢察官林秀濤到庭執行職務。
中　　華　　民　　國　　96　　年　　12　　月　　19　　日
　　　　　　　　　刑事第六庭  審判長法　官  林堭儀
　　　　　　　　　　　　　　　　　  法　官  陳玉雲
　　　　　　　　　　　　　　　　　  法　官  郭豫珍
以上正本證明與原本無異。
如不服本判決，應於收受送達後十日內向本院提出上訴書狀，其
未敘述上訴之理由者並得於提起上訴後十日內向本院補提理由書
（均須按他造當事人之人數附繕本）。
                                    書記官  胡勤義
中　　華　　民　　國　　96　　年　　12　　月　　20　　日
附錄：本案論罪科刑法條全文
毒品危害防制條例第4條
製造、運輸、販賣第一級毒品者，處死刑或無期徒刑；處無期徒
刑者，得併科新臺幣 1 千萬元以下罰金。
製造、運輸、販賣第二級毒品者，處無期徒刑或 7 年以上有期徒
刑，得併科新臺幣 7 百萬元以下罰金。
製造、運輸、販賣第三級毒品者，處 5 年以上有期徒刑，得併科
新臺幣 5 百萬元以下罰金。
製造、運輸、販賣第四級毒品者，處 3 年以上 10 年以下有期徒
刑，得併科新臺幣 3 百萬元以下罰金。
製造、運輸、販賣專供製造或施用毒品之器具者，處 1 年以上 7
年以下有期徒刑，得併科新臺幣 1 百萬元以下罰金。
前五項之未遂犯罰之。
懲治走私條例第2條
私運管制物品進口、出口逾公告數額者，處七年以下有期徒刑，
得併科新臺幣三百萬元以下罰金。
前項之未遂犯罰之。
第一項所稱管制物品及其數額，由行政院公告之。
